臺灣新北地方法院刑事裁定
111年度聲字第1771號
聲  請  人  臺灣新北地方檢察署檢察官
受  刑  人
即  被  告  張育停



上列聲請人因受刑人即被告犯竊盜等案件，聲請定其應執行之刑
（111年度執聲字第1263號），本院裁定如下：
    主  文
張育停犯如附表所示之罪，所處如附表所示之刑，應執行有期徒
刑捌年拾月。
    理  由
一、聲請意旨略以：受刑人即被告張育停（下稱受刑人）因竊盜
    案件，先後經判決確定如附表（聲請書附表誤載及漏載部分
    均逕予更正及補正），應依刑法第53條、第51條第5款，定
    其應執行之刑，爰依刑事訴訟法第477條第1項聲請裁定定其
    應執行之刑等語。
二、按裁判確定前犯數罪者，併合處罰之。但得易科罰金之罪與
    不得易科罰金之罪，受刑人請求檢察官聲請定應執行刑者，
    依刑法第51條之規定定之；數罪併罰，有二裁判以上者，依
    刑法第51條之規定，定其應執行之刑；宣告多數有期徒刑者
    ，於各刑中之最長期以上，各刑合併之刑期以下，定其刑期
    ，但不得逾30年；又依刑法第53條應依同法第51條第5款至
    第7款之規定，定其應執行之刑者，由該案犯罪事實最後判
    決之法院之檢察官，聲請該法院裁定之。刑法第50條第1項
    第1款、第2項、第53條、第51條第5款及刑事訴訟法第477條
    第1項分別定有明文。次按數罪併罰中之一罪，依刑法第41
    條規定得易科罰金，若與不得易科罰金之他罪併合處罰結果
    不得易科罰金時，原可易科罰金之刑，即無須為易科罰金之
    記載。再按有二裁判以上，經定其執行刑後，又與其他裁判
    併合而更定其執行刑者，前定之執行刑當然失效，仍應以原
    來宣告之數個刑罰計算，而不以當時該數罪所定應執行刑為
    計算之基準，而上開更定之應執行刑，不應比前定之應執行
    刑加計其他裁判所處刑期後為重，否則即與法律秩序理念及
    法律目的之內部界限有違。
三、定應執行刑之裁定與科刑判決有同等效力，其經裁定確定者
    ，自具有實質之確定力。判決確定之數罪，已經裁判定其應
    執行之刑確定者，除㈠增加合於定應執行刑要件之他罪刑，㈡
    原定執行刑之數罪中部分罪刑因非常上訴、再審程序經撤銷
    改判，或有赦免、減刑等情形，而有另定應執行刑之必要者
    外，對於已經裁判定應執行刑確定之數罪，如就其部分之罪
    ，再行重複聲請另定其應執行刑者，仍屬違反一事不再理原
    則，並不以各罪範圍均相同，即全部重複再行裁定定其應執
    行刑為限。否則，檢察官只要不全部重複聲請，得就已經裁
    定定其應執行刑確定之案件，任選其部分之罪，再行聲請定
    應執行刑，將導致法院先前之裁定，無實質確定力之可言。
    就部分之罪重複定其應執行之刑，不僅耗費司法資源，且徒
    增困擾，自無必要（最高法院110年度台抗大字第489號刑事
    裁定參照）。　　
四、經查：
　㈠本件檢察官聲請就受刑人如附表所示之罪定其應執行之刑，
    其中如附表編號1至21之罪雖經臺灣桃園地方法院以108年度
    聲字第4435號裁定定其應執行有期徒刑6年9月確定，如附表
    編號24至26之罪亦經本院以109年度審簡字第520號判決時一
    併定其應執行有期徒刑9月確定，此有臺灣高等法院被告前
    案紀錄表及上開裁判在卷可稽，惟本件情形屬前揭「增加合
    於定應執行刑要件之他罪刑」之情況，依前揭說明，並未違
    反一事不再理之原則。且本件就受刑人原附表編號1至21、2
    4至26所定分別應執行有期徒刑6年9月、9月，另就附表編號
    22、23、27合併定其應執行之刑後，基於定應執行刑之內部
    界限，亦即更定之應執行刑，不應比前定之應執行刑加計其
    他裁判所處刑期後為重之情況，是本件就附表各編號所示之
    罪名定應執行之刑，係對受刑人有利之事項，應予准許。
　㈡受刑人所犯如附表所示之罪，經判處如附表所示之刑，並分
    別確定在案，有各該判決書及臺灣高等法院被告前案紀錄表
    1份附卷可稽。又受刑人所犯如附表編號2至27所示之罪，均
    係於如附表編號1所示判決確定日前為之，且本院為該案犯
    罪事實最後判決之法院，是本院有管轄權。又受刑人請求檢
    察官就附表所示之罪（附表編號1至10、12至14、16至22、2
    4至26為得易科罰金之罪，附表編號11、15、23、27為不得
    易科罰金之罪）聲請定其應執行之刑，有定刑聲請切結書1
    紙附卷可憑。茲檢察官聲請定其定應執行之刑，核與前揭規
    定相符，自屬正當。　　
　㈢本案如附表所示之罪刑度合併為有期徒刑14年11月，各罪中
    最長宣告刑為有期徒刑1年1月，參酌附表編號1至21、24至2
    6部分曾定應執行刑有期徒刑6年9月、9月，是本件定應執行
    刑之裁量空間為有期徒刑1年1月至9年7月之間。
　㈣本院考量受刑人就附表所犯均為竊盜罪，罪質、手段均相近
    ，併審酌受刑人就附表所示之罪犯後均坦承不諱，部分贓物
    已返還被害人，兼衡受刑人有多次竊盜前案紀錄之素行，而
    為其整體犯行總體評價後，本於刑法第51條第5款限制加重
    原則，於定執行刑之外部、內部性界限內，參酌前次定刑所
    給予之減輕幅度，兼衡責罰相當與刑罰經濟之原則，及受刑
    人以書面表示：所犯竊盜案件均於106年（受刑人於定刑聲
    請切結書誤載為96年）9至11月間屬連續犯，且均屬同一犯
    意、同一犯行，希望法院給予最有利的定應執行刑裁定等語
    ，認為應合併定應執行有期徒刑8年10月為適當。另附表編
    號1至10、12至14、16至22、24至26所示原得易科罰金之罪
    ，因與附表其他不得易科罰金之罪併合處罰，故無再諭知易
    科罰金折算標準之必要，附此敘明。　　　
五、依刑事訴訟法第477條第1項，刑法第50條第1項第1款、第2
    項、第53條、第51條第5款，裁定如主文。
中　　華　　民　　國　　111 　年　　8 　　月　　4 　　日
                  刑事第二十庭  法　官  陳宏璋
上列正本證明與原本無異。
如不服本裁定，應於裁定送達後五日內敘明抗告理由，向本院提
出抗告狀。
                                書記官  許維倫
中　　華　　民　　國　　111 　年　　8 　　月　　5 　　日